臺灣高等法院民事裁定　　　　　　　　　　　　　　九十二年度家抗字第三五八號
　　抗　告　人　癸○○
　　　　　　　　辛○○
　　　　　　　　子○○
　　　　　　　　乙○○○
　　　　　　　　戊○○
　　　　　　　　甲○○○
　　　　　　　　己○○
　　　　　　　　壬○○
　　　　　　　　庚○○
　　　　　　　　丙○○
　　　　　　　　丁○○
右抗告人因聲明拋棄繼承事件，對於中華民國九十二年十一月二十八日臺灣臺北地方
法院九十二年度繼字第九一七號裁定提起抗告，本院裁定如左：
      主      文
原裁定廢棄。
      理      由
一、按法院為裁定後，認為其裁定不當時，得撤銷或變更之；依聲請而為裁定者，其
    駁回聲請之裁定，非因聲請，不得撤銷或變更之；且法院認裁定不當而撤銷或變
    更之裁定，以不得抗告者為限，非訟事件法第二十三條定有明文。本件抗告人於
    原法院主張：伊等為被繼承人陳榮典之兄弟姊妹，陳榮典於民國九十二年七月二
    十八日死亡，其配偶王秀貴、子女陳文、陳萱文拋棄繼承，其孫陳薏涵、陳奕
    翔（陳文之子女）、林蔓庭（即陳萱文之女），亦拋棄繼承，而陳榮典之父母
    亦已死亡，伊等為陳榮典之繼承人，向原法院為拋棄繼承之意思表示，請求准予
    備查等語，原法院於同年十月十四日以北院錦家福九十二年度繼字第九一七號通
    知准予備查，並通知抗告人。嗣原法院於同年十一月二十八日以抗告人向原法院
    為拋棄繼承之意思表示時，陳榮典之孫陳薏涵、陳奕翔、林蔓庭尚未向法院陳報
    拋棄繼承為由，廢棄前開准予備查之裁定，並駁回抗告人在原法院之聲請。查上
    開准予備查之通知屬裁定性質，於送達抗告人後生效，因該裁定受有不利者，如
    陳榮典之債權人等，非不得提起抗告，屬得為抗告之裁定，惟原法院於前開准予
    備查之通知生效後，認該裁定不當而撤銷，依首揭說明，僅以不得抗告之裁定為
    限。然前開准予備查之通知既屬得抗告之裁定，非屬法院得自行撤銷或變更者，
    自應依非訟事件法第二十四條規定，於該因裁定而權利受侵害者提起抗告，始得
    撤銷或變更，原法院於前開准予備查之通知生效後，未經因裁定而權利受侵害者
    提起抗告，即自行撤銷原裁定，依首揭說明，自有未合。抗告意旨雖未指摘及此
    ，惟原裁定既有前開不當，抗告意旨求予廢棄，為有理由，應由本院廢棄原裁定
    ，發回原法院為適當處理。
二、據上論結，本件抗告為有理由。依非訟事件法第八條第一項前段、第十條、民事
    訴訟法第四百九十二條，裁定如主文。
中　　　華　　　民　　　國　　九十三　　年　　　一　　　月　　  三十　　日
                              民事第十一庭
                                  審判長法  官  黃  熙  嫣
                                        法  官  鄭  傑  夫
                                        法  官  黃  雅  惠
正本係照原本作成。
本裁定除以違背法令為理由，並經本院許可外，不得再抗告。如提再抗告，應於收受
後十日內委任律師為代理人向本院提出再抗告狀。並繳納再抗告費新台幣四十五元。
中　　　華　　　民　　　國　　九十三　　年　　　二　　　月　　　四　　　日
　　　　　　　　　　　　　　　　　　　　書記官  徐  淑  琴
